臺灣臺中地方法院民事裁定
111年度亡字第71號
聲  請  人  臺灣臺中地方檢察署檢察官



上列聲請人聲請宣告失蹤人馬明生死亡事件，本院裁定如下：
    主  文
一、宣告馬明生（男，民國0年00月00日生，身分證統一編號：Z
    000000000號，最後設籍地址：臺中市○區○○路0段000號3樓
    之臺中○○○○○○○○）於民國103年12月15日下午12時死亡。
二、程序費用由馬明生遺產負擔。
    理  由
一、聲請意旨略以：失蹤人馬明生（男，民國0年00月00日生，
    身分證統一編號：Z000000000號）於66年10月15日遷入臺中
    市○區○○○街000○0號，嗣於97年9月11日經臺中○○○○○○○○逕行
    遷入該戶政事務所。其非榮民、在臺無配偶子女，於100年1
    2月5日已高齡92歲，經臺中○○○○○○○○向臺中市政府警察局第
    一分局西區派出所通報為失蹤人口，再經警方於100年12月1
    5日受理登記，迄未尋獲，生死不明已逾3年，且無入出境紀
    錄、無國民身分證請領紀錄、未申請社會福利紀、無殯葬設
    施使用紀錄、無全民健保紀錄，且自103年至109年間均無財
    產所得，亦無信用卡紀錄。此外，聲請人前經本院准以110
    年度亡字第100號民事裁定為公示催告，陳報期間屆滿，未
    據失蹤人陳報其生存，或知失蹤人生死者，陳報其所知，爰
    依法聲請宣告失蹤人死亡等語。
二、按失蹤人失蹤滿7年後，法院得因利害關係人或檢察官之聲
    請，為死亡之宣告；失蹤人為80歲以上者，得於失蹤滿3年
    後，為死亡宣告；又受死亡宣告者，以判決內所確定死亡之
    時，推定其為死亡；前項死亡之時，應為前條各項所定期間
    最後日終止之時，民法第8條第1項、第2項、第9條第1項、
    第2項前段分別定有明文。
三、經查：
㈠、聲請人主張之前揭事實，業據提出內政部移民署函（無出境
    資料）、臺中○○○○○○○○通報失踨人口通知單、臺中市政府警
    察局第一分局失蹤人口系統--個別查詢資料報表、臺中市西
    區區公所函（無領社會福利紀錄）、臺中市生命禮儀管理處
    函（無符合失蹤人之民眾使用紀錄）、全民健保資料（無健
    保紀錄）、國軍退除役官兵輔導委員會臺中市榮民服務處函
    （不具榮民或榮眷身分）、臺中○○○○○○○○辦理死亡宣告案件
    查訪紀錄表、現場照片等件為證，並有臺中市政府警察局第
    一分局111年8月1日中市警一分防字第1110032936號函（失
    蹤人目前行方不明，未居於臺中市○區○○○街000○0號）附卷
    可稽，且經本院依職權查詢失踨人之臺灣高等法院在監在押
    全國紀錄表（無在監、在押紀錄）、稅務電子閘門財產所得
    調件明細表（無所得、財產）可按，堪信屬實。
㈡、本件失蹤人於100年12月15日失蹤時已滿80歲，迄未尋獲，算
    至103年12月15日屆滿3年，揆諸前揭規定，聲請人聲請對失
    蹤人為死亡之宣告，在經公示催告程序申報期間屆滿，仍未
    據失蹤人陳報生存或知其生死者陳報其所知之情形下，為有
    理由，應予准許，並應以失蹤屆滿3年之日終止之時即103年
    12月15日下午12時，作為確定其死亡之時，爰宣告如主文第
    一項所示。
四、聲請程序費用負擔之依據：家事事件法第154條第3項。
中　　華　　民　　國　　111 　年　　8 　　月　　8 　　日
                  家事法庭 　　法  官  謝珮汝
以上為正本係照原本作成。
如對本裁定抗告，須於裁定送達後10日之不變期間內，向本院提
出抗告狀。
中　　華　　民　　國　　111 　年　　8 　　月　　8 　　日
                               書記官  劉燕媚